臺灣彰化地方法院北斗簡易庭小額民事判決
111年度斗小字第350號
原      告  陳芷瑄  
被      告  林明慶  

上列當事人因過失傷害案件（111年度交簡字第1125號），原告
提起刑事附帶民事訴訟之損害賠償事件，經本院刑事庭裁定移送
（111年度交簡附民字第57號），本院於民國111年11月8日言詞
辯論終結，判決如下：
    主      文
被告應給付原告新臺幣壹萬肆仟壹佰零肆元，及自民國一一一年
五月四日起至清償日止，按年息百分之五計算之利息。
原告其餘之訴駁回。
訴訟費用新臺幣壹仟元由被告負擔新臺幣參佰玖拾壹元，餘由原
告負擔。
本判決第一項得假執行。但被告如以新臺幣壹萬肆仟壹佰零肆元
為原告預供擔保，得免為假執行。
    事實及理由
一、按因犯罪而受損害之人，於刑事訴訟程序得附帶提起民事訴
    訟，對於被告及依民法負賠償責任之人，請求回復其損害，
    為刑事訴訟法第487條第1項規定。查被告經檢察官起訴及本
    院判處罪刑者，僅為「過失傷害」，不及於「毀損」，是原
    告所駕駛車牌號碼000-0000號普通重型機車（下稱系爭A車
    ）受損，原告因而支出系爭A車維修費新臺幣(下同)7,550元
    部分，非屬被告犯「過失傷害」罪所受侵害之客體，而原告
    提起刑事附帶民事訴訟，其起訴請求金額中包含該7,550元
    部分，此部分雖非屬因犯罪所受損害，然原告對此部分已補
    繳裁判費1,000元，則原告此部分之訴應屬適法，本院仍得
    一併審理，先予敘明。
二、被告經合法通知，未於言詞辯論期日到場，核無民事訴訟法
    第386條所列各款情形，爰依原告之聲請，由其一造辯論而
    為判決。　　
三、原告主張：
  ㈠被告未領有駕駛執照，於民國110年7月8日17時14分許，騎乘
    車牌號碼000-000號普通重型機車（下稱系爭B車），自彰化
    縣彰化市彰南路3段路邊起步進入車道，沿同路段由東往西
    方向行駛，本應注意機車變換車道時，應讓直行車先行，並
    應注意安全距離，竟疏未注意及此，旋即往右偏向行駛至同
    路段323號前，適原告騎乘系爭A車沿彰南路3段同向自後行
    駛至上開地點，一時閃避不及，2車因而發生碰撞，致原告
    受有腹壁挫傷、右踝擦傷等傷害（下稱系爭傷害），經本院
    刑事庭111年度交簡字第1125號刑事簡易判決判處被告汽車
    駕駛人，無駕駛執照駕車，犯過失傷害罪，處拘役50日，如
    易科罰金，以1,000元折算1日，原告因被告上開侵權行為而
    受損害，自得依侵權行為之法律關係，請求被告負擔賠償責
    任。
  ㈡原告因被告上開侵權行為受有系爭傷害，並受有損害如下：
  ⒈醫療費用部分：原告因被告上開侵權行為前往彰化基督教醫
    院就診，共計支出醫療費用1,150元。
  ⒉系爭A車修復費用部分：系爭A車因被告上開侵權行為受損，
    系爭A車修復費用為7,550元。
  ⒊精神慰撫金部分：本件事故發生後，原告身心受到痛苦，請
    求被告給付精神慰撫金30,000元。
  ㈢綜上，被告應賠償原告因本件事故所受各項損害，依侵權行
    為之法律關係，請求被告賠償38,700元，並聲明：被告應給
    付原告38,700元及自刑事附帶民事訴訟起訴狀繕本送達翌日
    起至清償日止，按年息5%計算之利息。
四、被告則未於言詞辯論期日到場，亦未提出書狀作何聲明或陳
    述。
五、本院之判斷：
  ㈠原告主張被告於前揭時、地對其為過失傷害行為，造成系爭A
    車受損且原告亦受有系爭傷害等情，經本院刑事庭調查證據
    審認結果，認定被告確有上開過失傷害之犯行，處被告汽車
    駕駛人，無駕駛執照駕車，犯過失傷害罪，處拘役50日，如
    易科罰金，以1,000元折算1日，此有本院111年度交簡字第1
    125號刑事簡易判決書可證，而被告已受合法通知，既未到
    場爭執，復未提出書狀作任何聲明或陳述，依民事訴訟法第
    436條之23、第436條第2項、第280條第3項準用同條第1項前
    段之規定，視同自認，自堪信原告上開主張為真實。
  ㈡按因故意或過失，不法侵害他人之權利者，負損害賠償責任
    。違反保護他人之法律，致生損害於他人者，負賠償責任。
    汽車、機車或其他非依軌道行駛之動力車輛，在使用中加損
    害於他人者，駕駛人應賠償因此所生之損害。但於防止損害
    之發生，已盡相當之注意者，不在此限。不法侵害他人之身
    體或健康者，對於被害人因此喪失或減少勞動能力或增加生
    活上之需要時，應負損害賠償責任。不法侵害他人之身體、
    健康、名譽、自由、信用、隱私、貞操，或不法侵害其他人
    格法益而情節重大者，被害人雖非財產上之損害，亦得請求
    賠償相當之金額。民法第184條第1項前段、第2項前段、第1
    91條之2、第193條第1項、第195條第1項前段分別定有明文
    。本件被告就系爭事故之發生應負過失責任，且原告因本件
    事故受有系爭傷害，而系爭A車亦受損等情，與被告之過失
    行為間有相當因果關係，從而原告依前開規定，請求被告負
    損害賠償責任，於法自屬有據。茲就原告請求被告賠償之項
    目、金額有無理由，分述如下：
  ⒈醫療費用1,150元部分：
　　原告因被告上開侵權行為前往彰化基督教醫院就診，共計支
    出醫療費用1,150元，業據原告提出彰化基督教醫院醫療費
    用收據為證，本院審酌上開醫療費用收據所載之治療項目核
    與原告所受上開傷勢相符且就診時間亦在本件事故後，堪認
    屬治療原告所受傷害之必要費用，均為因傷致增加生活上需
    要所為之支出，原告自得請求被告給付其所支出1,150元之
    必要醫療費用。
  ⒉系爭A車修復費用7,550元部分：
　　原告主張系爭A車修理費用7,550元，並提出估價單為證，然
    該估價單記載工資費用1,900元、零件費用5,650元，依行政
    院所頒「固定資產耐用年數表」及「固定資產折舊率表」之
    規定，機車耐用年數為3年，依定率遞減法每年折舊1000分
    之536。另依營利事業所得稅查核準則第95條第6項規定「固
    定資產提列折舊採用定率遞減法者，以1年為計算單位，其
    使用期間未滿1年者，按實際使用之月數相當於全年之比例
    計算之，不滿1月者，以月計」。系爭A車係於108年5月出廠
    ，至本件事故發生時間110年7月8日止，實際使用期間為2年
    3月，零件費用5,650元依上開方式扣除折舊後之修復費用額
    為1,054元（詳如附表所示），另工資費用1,900元蓋其係修
    理付出之勞務代價，為回復原狀時必要支出之費用，並無折
    舊可言，準此，原告所有系爭A車修復必要費用合計為2,954
    元（計算式：1,054元+1,900元＝2,954元）。
  ⒊精神慰撫金30,000元部分：
　　按不法侵害他人之身體、健康、名譽、自由、信用、隱私、
    貞操，或不法侵害其他人格法益而情節重大者，被害人雖非
    財產上之損害，亦得請求賠償相當之金額。其名譽被侵害者
    ，並得請求回復名譽之適當處分，民法第195條第1項定有明
    文。又按不法侵害他人人格權，被害人受有非財產上損害，
    其請求加害人賠償相當金額之慰撫金時，法院對於慰撫金之
    量定，應斟酌實際加害情形，所造成影響、被害人痛苦之程
    度、兩造之身分地位、經濟情形及其他各種狀況，以核定相
    當之數額。查原告因被告過失行為受有系爭傷害，其精神上
    受有相當之痛苦，可堪認定。經審酌兩造之身分、地位、經
    濟能力、被告侵害行為情節、原告受有系爭傷害之程度及其
    精神所受打擊之程度等一切情狀，認原告請求之慰撫金10,0
    00元為有理由。
  ⒋綜上，原告所受之損害金額共計14,104元（計算式：1,150元
    +2,954元+10,000元=14,104）。
六、綜上所述，原告依侵權行為之法律關係，請求被告給付14,1
    04元及自刑事附帶民事訴訟起訴狀繕本送達翌日即111年5月
    4日起至清償日止，按年息5%計算之利息，為有理由，應予
    准許，逾此範圍之請求，即屬無據，應予駁回。
七、本件原告勝訴部分，係依小額程序所為被告敗訴之判決，依
    民事訴訟法第436條之20規定，應依職權宣告假執行。並依
    同法第392條第2項，依職權為被告預供擔保，得免為假執行
    之宣告。 　
八、訴訟費用負擔之依據：民事訴訟法第79條。本件原告體傷及
    精神損失部分，係由本院刑事庭移送之附帶民事訴訟事件，
    依刑事訴訟法第504條第2項之規定，免納裁判費用，目前亦
    無其他訴訟費用支出，本無確定訴訟費用額之必要。惟原告
    請求系爭A車受損費用7,550元部分，仍依前揭規定，諭知訴
    訟費用之負擔如主文第3項所示，併此敘明。
中　　華　　民　　國　　111 　年　　11　　月　　22　　日
                  臺灣彰化地方法院北斗簡易庭
                          法  官  楊鑫忠
以上正本係照原本作成。
如對本判決不服，得於送達後20日內以判決違背法令為理由，向
本院提起上訴狀(須附繕本)。
中　　華　　民　　國　　111 　年　　11　　月　　22　　日
                          書記官  張清秀
附表
折舊時間           金額
第1年折舊值        5,650×0.536=3,028
第1年折舊後價值    5,650-3,028=2,622
第2年折舊值        2,622×0.536=1,405
第2年折舊後價值    2,622-1,405=1,217
第3年折舊值        1,217×0.536×(3/12)=163
第3年折舊後價值    1,217-163=1,054